# 请教陈版，关于合并报表抵消的问题

提问人：墨 1990 时间：2019-01-21 21:19:55
A 企业本年收购一家子公司B（非同一控制下合并），以B 公司的净资产作为合并对价，收购前一年 A 公司销售B 公司一批存货，B 公司账面作为固定资产，那本年末对这部分未实现内部交易损益需要进行抵消吗？合并需要调整上年未分配利润吗？

回答人：chenyiwei
如果该项固定资产的出售和后续取得 B 公司的控制权不构成一揽子交易，则后续 A 取得 B 控制权时，对该项固定资产也应和 B 的其他资产一样，按照购买日公允价值进行初始计量，后续控制期间不涉及购买日前交易损益的抵销问题，更不需要调整前期留存收益。